臺灣屏東地方法院刑事判決　　　　　　　110年度易字第729號　　　
聲　請　人　臺灣屏東地方檢察署檢察官
被　　　告　孔健澤




上列被告因違反毒品危害防制條例案件，經檢察官聲請以簡易判
決處刑（109 年度毒偵字第701 號），本院認不應以簡易判決處
刑（原案號：109 年度簡字第1395號），改依通常程序審理，判
決如下：
    主  文
本件公訴不受理。
    理  由
一、聲請簡易判決處刑意旨如附件聲請簡易判決處刑書所載。
二、按起訴之程序違背規定者，應諭知不受理之判決，並得不經
    言詞辯論為之，刑事訴訟法第303 條第1 款、第307 條分別
    定有明文。另按毒品危害防制條例第20條於109 年1 月15日
    經總統公布修正，而於同年7 月15日生效施行，該條第1 項
    規定：「犯第10條之罪者，檢察官應聲請法院裁定，或少年
    法院（地方法院少年法庭）應先裁定，令被告或少年入勒戒
    處所觀察、勒戒，其期間不得逾2 月」，同條第3 項則規定
    ：「依前項規定為觀察、勒戒或強制戒治執行完畢釋放後，
    3 年後再犯第10條之罪者，適用前二項之規定」。又毒品危
    害防制條例108 年12月17日修正之條文施行前犯第10條之罪
    之案件，於修正施行後，依下列規定處理：（一）偵查中之
    案件，由檢察官依修正後規定處理。（二）審判中之案件，
    由法院或少年法院（地方法院少年法庭）依修正後規定處理
    ；依修正後規定應為不起訴處分或不付審理之裁定者，法院
    或少年法院（地方法院少年法庭）應為免刑之判決或不付審
    理之裁定。（三）判決確定尚未執行或執行中之案件，適用
    修正前之規定，毒品危害防制條例第35條之1 亦有明文。而
    現行毒品危害防制條例認施用毒品者具有「病患性犯人」特
    質，強調「治療勝於處罰」、「醫療先於司法」，應以「3
    年」為期，建立「定期治療」之模式，準此，毒品危害防制
    條例第20條第3 項規定中所謂「3 年後再犯」，只要本次再
    犯（不論修正施行前、後）距最近1 次觀察、勒戒或強制戒
    治執行完畢釋放，已逾3 年者，即該當之，不因其間有無犯
    毒品危害防制條例第10條之罪經起訴、判刑或執行而受影響
    （最高法院109 年度台上大字3826號裁定意旨參照）。
三、經查，就被告有於聲請簡易判決處刑書所載之109 年2 月3
    日17時許，基於施用第二級毒品甲基安非他命之犯意，在其
    屏東縣○○鄉○○路00號住處內，施用第二級毒品甲基安非
    他命1 次，除據被告於警詢時坦承不諱外，並有卷附臺灣屏
    東地方檢察署鑑定許可書、台灣檢驗科技股份有限公司濫用
    藥物實驗室109 年2 月14日報告編號KH/2020/00000000號濫
    用藥物檢驗報告、屏東縣政府警察局潮州分局偵查隊偵辦毒
    品案尿液送檢人真實姓名代號對照表（代號：潮偵查000000
    00）等件在卷可參，足認被告前揭任意性自白與事實相符，
    堪以採信，被告確有於上述時間施用第二級毒品犯行，所為
    觸犯毒品危害防制條例第10條第2 項之施用第二級毒品罪無
    訛。惟本案係於109 年8 月5 日繫屬本院，此有臺灣屏東地
    方檢察署109 年7 月29日函文及其上本院收文戳章在卷可參
    ，而被告前因施用毒品案件，經本院以93年度毒聲字第505
    號裁定觀察勒戒後，因認無繼續施用毒品之傾向，於93年9
    月23日執行完畢，並經臺灣屏東地方檢察署檢察官以93年度
    毒偵字第1455號為不起訴處分確定，此有臺灣高等法院被告
    前案紀錄表在卷可憑，因此，被告本件施用第二級毒品往前
    回溯3 年內，既無因施用毒品而執行觀察、勒戒或強制戒治
    ，依前述規定及說明，本案即應再予觀察、勒戒或強制戒治
    等，不得逕予追訴、處罰。另被告於本案後再於109 年7 月
    10日23時許，在屏東縣萬巒鄉佳和路「佳和宮」之廁所內，
    施用第二級毒品甲基安非他命1 次，業經本院於109 年9 月
    8 日以109 年度聲勒字第145 號裁定令入勒戒處所觀察、勒
    戒確定，並於109 年9 月28日送執行，因認無繼續施用傾向
    ，於同年11月6 日執行完畢釋放出所，並經臺灣屏東地方檢
    察署檢察官以109 年度毒偵字第1764號為不起訴處分確定等
    情，亦有上開案號裁定及臺灣高等法院被告前案紀錄表、臺
    灣高等法院全國前案資料查詢等在卷可憑，而被告本案施用
    第二級毒品犯行，係於上開執行觀察、勒戒前所犯，亦應為
    該次觀察、勒戒執行所遮斷，而無另行提起公訴之理。基上
    ，應認檢察官就被告本案施用第二級毒品犯行提起公訴之起
    訴程序違背規定，且無從補正，應為公訴不受理判決，並不
    經言詞辯論為之。
據上論斷，應依刑事訴訟法第452 條、第303 條第1 款、第307
條，判決如主文。
本案經檢察官陳君瑜聲請簡易判決處刑。
中    華    民    國   110    年    10    月    29    日
 
                  刑事第二庭    法  官  黃紀錄
以上正本證明與原本無異。
如不服本判決，得於判決書送達之日起二十日內，以書狀敘述理
由（須附繕本），向本庭提出上訴。
中    華    民    國   110    年    11    月    1     日
                                書記官  鍾錦祥
附件
臺灣屏東地方檢察署檢察官聲請簡易判決處刑書  
                                    109年度毒偵字第701號
    被      告  甲○○                                
上列被告因違反毒品危害防制條例案件，業經偵查終結，認為宜
以簡易判決處刑，茲將犯罪事實及證據並所犯法條分敘如下：  
        犯罪事實
一、甲○○前於民國93年間因施用毒品案件，經臺灣屏東地方法
    院裁定送觀察、勒戒後，認無繼續施用毒品之傾向，於93年
    9 月23日執行完畢釋放，並由本署檢察官以93年度毒偵字第
    1455號為不起訴處分確定。復於前案觀察、勒戒執行完畢釋
    放後5 年內因施用毒品案件，經同法院以96年度簡字第189
    號判決判處有期徒刑4 月確定，嗣經減刑為有期徒刑2 月確
    定。又於102 年間因違反槍砲彈藥刀械管制條例案件，經臺
    灣高等法院高雄分院以103 年度上訴字第590 號判決判處有
    期徒刑3 年8 月，併科罰金新臺幣8 萬元，嗣經最高法院以
    104 年度台上字第164 號判決駁回上訴確定，於106 年12月
    8 日假釋出監並付保護管束，而於107 年11月13日保護管束
    期滿，假釋未經撤銷，而以已執行完畢論。詎其猶不知悔改
    ，復基於施用第二級毒品甲基安非他命之犯意，於109 年2
    月3 日17時許，在其位於屏東縣○○鄉○○路00號住處內，
    以將甲基安非他命置入燈泡內燒烤，再吸食其煙霧之施用方
    式，施用甲基安非他命1 次。嗣經警於同年月4 日10時16分
    許執行另案毒品案件時，持本署鑑定許可書採集甲○○尿液
    送驗後，結果呈安非他命及甲基安非他命陽性反應，始悉上
    情。
二、案經屏東縣政府警察局潮州分局報告偵辦。
        證據並所犯法條
一、上揭犯罪事實，業據被告甲○○於警詢及本署偵查中坦承不
    諱，且有本署鑑定許可書、台灣檢驗科技股份有限公司濫用
    藥物檢驗報告（檢體編號：潮偵查00000000）、及屏東縣政
    府警察局潮州分局偵查隊偵辦毒品案尿液送檢人真實姓名代
    號對照表（代號：潮偵查00000000）各1 份附卷可稽，足認
    被告確有施用第二級毒品甲基安非他命犯行，被告犯嫌堪以
    認定。
二、核被告所為，係犯毒品危害防制條例第10條第2 項之施用第
    二級毒品罪嫌。被告曾受有期徒刑執行完畢，有本署刑案資
    料查註紀錄表1 份存卷可參，其於5 年內故意再犯本件有期
    徒刑以上之罪，為累犯，請依刑法第47條第1 項規定加重其
    刑。
三、依刑事訴訟法第451條第1項聲請逕以簡易判決處刑。  
    此    致
臺灣屏東地方法院
中    華    民    國    109   年    7     月    5     日
                              檢  察  官  陳君瑜